臺灣雲林地方法院刑事判決
                                      108年度訴字第965號
                                      109年度訴字第581號
公  訴  人  臺灣雲林地方檢察署檢察官
被      告  劉東慶



上列被告因違反毒品危害防制條例案件，經檢察官提起公訴（10
8 年度毒偵字第1243、1533號），被告於本院準備程序中就被訴
事實為有罪之陳述，本院裁定改行簡式審判程序，並判決如下：
    主    文
劉東慶犯如附表一編號1至2所示之罪，各處如附表一編號1至2「
主文」欄所示之刑及沒收。應執行有期徒刑貳年捌月。
    犯罪事實
一、劉東慶明知海洛因、甲基安非他命分別係毒品危害防制條例
    第2條第2項第1、2款所列管之第一、二級毒品，不得持有及
    施用，竟基於持有第一級毒品純質淨重10公克以上及持有第
    二級毒品純質淨重20公克以上之犯意，於民國108年9月15日
    14時許，在雲林縣斗六市雲林科技大學附近，自真實姓名年
    籍不詳、綽號「阿海」之成年男子處，分別以新臺幣（下同
    ）12萬、18萬元購得附表二編號1所示純質淨重10公克以上
    海洛因及附表二編號2所示純質淨重20公克以上甲基安非他
    命而持有之。劉東慶旋於同日14時許，在雲林縣○○市○○路00
    號303套房居所，取用少許上開海洛因，將之摻入香菸點燃
    吸食方式，施用第一級毒品海洛因1次，復取用少許上開甲
    基安非他命，將之置入玻璃球燒烤吸食煙霧方式，施用第二
    級毒品甲基安非他命1次。嗣經警於同日17時17分許，在雲
    林縣斗六市西平路與洛陽街橋上查獲通緝犯潘可真，劉東慶
    亦在場，劉東慶當場主動從隨身所攜帶之包包內取出如附表
    二編號1、2所示前述購入施用後所剩餘之海洛因17包（總純
    質淨重13.27公克）、甲基安非他命30包（驗前總純質淨重1
    15.15公克）、附表二編號7至10所示其所有、供本案施用毒
    品所用或預備供本案施用毒品所用之物予警方扣案，復經其
    同意採集其尿液送驗，結果呈嗎啡、可待因、甲基安非他命
    及安非他命陽性反應。
二、劉東慶已知悉海洛因、甲基安非他命為列管之第一、二級毒
    品，仍基於持有第二級毒品純質淨重20公克以上之犯意，於
    108年11月19日16時，在雲林縣○○市○道○號斗六交流道下，
    自真實姓名年籍不詳、綽號「阿海」之成年男子處，共以12
    萬5千元購得附表二編號3至5所示海洛因及附表二編號6所示
    純質淨重20公克以上甲基安非他命而持有之。另基於施用第
    一級毒品之犯意，於同年12月4日9時許，在雲林縣○○鎮○○路
    000巷0○00號5樓居處內，取用少許上開海洛因，將之摻入香
    菸點燃吸食方式，施用第一級毒品海洛因1次；再取用少許
    上開甲基安非他命，將之置入玻璃球燒烤吸食煙霧方式，施
    用第二級毒品甲基安非他命1次。嗣經警於同日16時5分許，
    在雲林縣○○鎮○○路0號前查獲劉東慶為通緝犯身分，其即主
    動交出身上如附表二編號4所示含有海洛因之煙捲1支（重0.
    74公克），及附表二編號11所示其所有、供本案施用毒品所
    用或預備供本案施用毒品所用之物予警方扣案，復偕同員警
    於同日16時20分許，在其上址居處，查獲及扣得附表二編號
    3、5、6所示前述購入施用後所剩餘之海洛因11包（總純質
    淨重9.33公克）、煙捲2支（總重1.74公克）、甲基安非他
    命14包（總純質淨重23.1804公克）、附表二編號12至14所
    示其所有、供本案施用毒品所用或預備供本案施用毒品所用
    之物，另扣得如附表二編號15至17所示與本案無關之物，且
    經劉東慶同意採集其尿液送驗，結果呈嗎啡、可待因、甲基
    安非他命及安非他命陽性反應。
三、案經雲林縣警察局斗南分局報告臺灣雲林地方檢察署（下稱
    雲林地檢署）檢察官及雲林縣警察局移送同署檢察官偵查起
    訴。
    理　　由
一、被告劉東慶涉犯毒品危害防制條例第10條第1項、第11條第3
    項、第4項均為法定刑為死刑、無期徒刑、最輕本刑為3年以
    上有期徒刑以外之罪，因其於準備程序就被訴事實為有罪之
    陳述，經告以簡式審判程序要旨並聽取當事人意見後，被告
    同意適用簡式審判程序，爰依刑事訴訟法第273條之1規定，
    裁定進行簡式審判程序，且本件所引屬於審判外陳述之傳聞
    證據，依同法第273條之2規定，不受第159條第1項關於傳聞
    法則規定之限制，依法有證據能力。
二、程序合法性審查：
  ㈠被告行為後，毒品危害防制條例第20條第3項規定於109年1月
    15日修正公布，並於同年7月15日生效施行，修法後將原規
    定於觀察、勒戒或強制戒治執行完畢釋放後5年內再犯施用
    毒品罪即應追訴處罰之規定，縮短為3年，惟此屬訴追之要
    件，核屬程序事項之變更，無須進行新舊法比較，應逕行適
    用裁判時之規定。
  ㈡對於犯該條例第10條第1項、第2項之施用第一、二級毒品罪
    者，進入司法程序之戒癮治療方式，係採取第20條第1項、
    第2項規定「觀察、勒戒或強制戒治」及第24條第1項所定「
    附命緩起訴」雙軌制，其目的同在給予施用毒品者戒毒自新
    機會。是以，被告既同意參加「戒癮治療」，並由檢察官採
    行「附命緩起訴」方式，且完成「附命緩起訴」所採用之戒
    癮治療完畢，自毋庸復行採取「觀察、勒戒或強制戒治」方
    式，重啟戒除毒癮以代替刑罰之處遇程序；被告既完成「附
    命緩起訴」之戒癮治療，事實上已接受等同「觀察、勒戒或
    強制戒治」執行完畢釋放之處遇（最高法院109年度台非字
    第76號判決意旨參照）；反之，縱經檢察官為附命緩起訴，
    若未完成戒癮治療，無從補充或替代上開觀察勒戒或強制戒
    治執行完畢之處遇，而應再予觀察、勒戒之機會，方為適法
    （最高法院109年度台非字第76號判決、最高法院109年度台
    大字第3536號刑事提案及撤銷提案裁定意旨參照）。
  ㈢被告本件施用第一、二級毒品犯行前，最近一次因施用第二
    級毒品之犯行，經本院以105年度毒聲字第141號裁定觀察、
    勒戒後，認有繼續施用毒品傾向，復經本院以106年度毒聲
    字第37號裁定強制戒治後，於106年11月10日停止戒治出所
    ，於107年3月9日停止戒治期滿未經撤銷而執行完畢，並由
    雲林地檢署檢察官以106年度戒毒偵字第23號、第24號為不
    起訴處分確定；又其前雖因施用第二級毒品犯行，經雲林地
    檢署檢察官以107年度毒偵字第875號命為附戒癮治療緩起訴
    處分，須於緩起訴處分確定之日起連續1年內接受戒癮治療
    ，該處分於107年7月27日確定，嗣其於緩起訴期間內之107
    年9月25日、108年5月6日，犯有期徒刑以上之施用毒品罪，
    經檢察官提起公訴，而遭同署檢察官於108年11月29日以108
    年度撤緩字第243號撤銷前開緩起訴處分，而未完成戒癮治
    療，有前開處分書、臺灣高等法院被告前案紀錄表1份附卷
    可稽，是被告並未完成戒癮治療，自難等同曾受觀察勒戒執
    行完畢視之，故被告於最近一次強制戒治執行完畢釋放後3
    年內再犯本案施用毒品犯行，依毒品危害防制條例第23條第
    2項規定，自應依法追訴處罰。
三、認定犯罪事實所憑之證據及理由：
  ㈠上開犯罪事實一，業經被告於警詢、偵查及本院審理時均坦
    承不諱（見警1238卷第3至4頁；毒偵1243卷第18頁；本院96
    5卷第250頁），並有詮昕科技股份有限公司108年9月27日00
    000000號濫用藥物尿液檢驗報告（見毒偵1243卷第65頁）、
    毒品犯罪嫌疑人尿液採驗作業管制紀錄表（見毒偵1243卷第
    75頁）、搜索、扣押筆錄暨扣押物品目錄表暨扣押物品目錄
    表（見警1238卷第17至28頁）各1份附卷可考，及附表二編
    號1、2、7至10所示之物扣案可佐。而扣案如附表二編號1、
    2所示毒品經鑑驗後，分別檢出第一級毒品海洛因、第二級
    毒品甲基安非他命成分，海洛因純質總淨重為13.27公克、
    甲基安非他命純質總淨重為115.15公克（重量及純度詳如附
    表二編號1、2所示），有法務部調查局108年10月7日調科壹
    字第10823021560號鑑定書、內政部警政署刑事警察局109年
    10月14日刑鑑字第1090085964號鑑定書各1份（見本院965卷
    第166頁、第191至192頁）在卷可按，堪認被告持有之第一
    、二級毒品已分別達毒品危害防制條例第11條第3項所定純
    質淨重10公克以上及同條例第11條第4項所定純質淨重20公
    克以上之標準無訛。
  ㈡前揭犯罪事實二，亦經被告迭於偵審中自白不諱（見警3738
    卷第5至6頁；毒偵1533卷第7頁背面；本院581卷第152頁）
    ，並有雲林縣警察局刑警大隊委託檢驗尿液代號與真實姓名
    對照認證單、詮昕科技股份有限公司108年12月9日8C090027
    號濫用藥物尿液檢驗報告各1份（見警3738卷第25頁；毒偵1
    533卷第33頁）、搜索、扣押筆錄暨扣押物品目錄表3份（見
    警3738卷第14至16頁、第19、20、22至24頁、第27至29頁）
    附卷可參，及附表二編號3至6、11至14所示之物扣案可憑；
    又查：
  ⒈起訴書犯罪事實欄固載被告於108年12月4日上午某時，在雲
    林縣○○鎮○○路000巷0○00號5樓居處，以將海洛因及甲基安非
    他命置於玻璃球內燒烤，再吸食所產生煙霧之方式，同時施
    用海洛因及甲基安非他命1次。惟關於本件被告係於108年12
    月4日9時許，在雲林縣○○鎮○○路000巷0○00號5樓居處內，取
    用少許海洛因，將之摻入香菸點燃吸食方式，施用第一級毒
    品海洛因1次，復取用少許甲基安非他命，將之置入玻璃球
    燒烤吸食煙霧方式，施用第二級毒品甲基安非他命1次，而
    附表二編號4所示香菸為被告本次施用海洛因所剩餘乙節，
    業據被告於本院審理程序中供承明確（見本院581卷第137頁
    、第145至147頁），而員警亦同日16時5分許，確實在被告
    身上扣得摻有海洛因之香菸1支，被告復偕同員警至其位於
    雲林縣○○鎮○○路000巷0○00號5樓居所，主動交出摻有海洛因
    之香菸2支、安非他命吸食器3組予警方扣案，故起訴意旨就
    此部分容有誤認，本院乃就被告施用毒品之時間及方式更為
    認定如犯罪事實二所示。
  ⒉扣案如附表二編號3至6所示毒品，分別檢出第一級毒品海洛
    因、第二級毒品甲基安非他命成分，海洛因純質總淨重為9.
    33公克、甲基安非他命純質總淨重為23.1804公克（重量及
    純度詳如附表二編號3至6所示），有法務部調查局109年1月
    15日調科壹字第10923000610號鑑定書、衛生福利部草屯療
    養院109年4月28日草療鑑字第1090400336號、109年4月21日
    草療鑑字第1090400335號鑑驗書各1份（見毒偵1533卷第53
    、第57頁至第60頁）在卷可查，足認被告持有之第二級毒品
    純質淨重已達純質淨重20公克以上。
  ㈢綜上，被告上開自白核與事實相符，應堪採信。本件事證已
    臻明確，被告上開犯行洵堪認定，應予依法論科。
四、論罪科刑：
　㈠犯罪事實一部分：
　⒈98年5月20日修正之毒品危害防制條例既將同屬持有毒品行為
    之處罰，依數量多寡而分別以觀，顯見立法者乃係有意以持
    有毒品數量作為評價持有毒品行為不法內涵高低之標準，並
    據此修正持有毒品罪之法定刑，俾使有所區隔。因此，應可
    推知當行為人持有毒品數量達法定標準以上者，由於此舉相
    較於僅持有少量毒品之不法內涵較高、法定刑亦隨之顯著提
    升，縱令行為人係為供個人施用而購入，由於該等行為不法
    內涵非原本施用毒品行為所得涵蓋，自不得拘泥於以往施用
    行為吸收持有行為之見解，應本諸行為不法內涵之高低作為
    判斷標準，改認持有法定數量以上毒品之行為，屬高度行為
    而得吸收施用毒品行為，或逕認施用毒品之輕行為當為持有
    超過法定數量毒品之重行為所吸收，方屬允當（最高法院10
    4年度台非字第199號判決意旨參照）。
　⒉核被告就犯罪事實一所為，係犯毒品危害防制條例第11條第3
    項持有第一級毒品純質淨重10公克以上罪，同條例第4項之
    持有第二級毒品純質淨重20公克以上罪。被告是施用其所持
    有之毒品，故其先後施用第一、二級毒品之低度行為，分別
    為持有第一級毒品純質淨重10公克以上、持有第二級毒品純
    質淨重20公克以上之高度行為所吸收，均不另論罪。
　⒊被告如犯罪事實一所示犯行，係以一行為同時持有純質淨重1
    0公克以上之第一級毒品罪及持有純質淨重20公克以上之第
    二級毒品罪，為想像競合犯，應依刑法第55條前段規定，從
    一重論以毒品危害防制條例第11條第3項之持有第一級毒品
    純質淨重10公克以上罪。
　⒋公訴意旨雖漏未起訴被告持有第一級毒品純質淨重10公克以
    上、持有第二級毒品純質淨重20公克以上之犯行，惟此部分
    之犯行與業經檢察官起訴有罪之前揭施用毒品犯行，具實質
    上一罪之關係，為起訴效力所及，本院自得併予審理。又被
    告施用及持有毒品之關係論述如前，是檢察官僅論引同條例
    第10條第1項、第2項之施用第一、二級毒品罪，尚有未洽。
　㈡犯罪事實二部分：
　⒈被告同時持有第一級毒品及純質淨重20公克以上第二級毒品
    ，嗣又同時施用該第一級毒品及第二級毒品一次等情，因吸
    收關係具有法律排斥效果，其持有第一級毒品之行為已被高
    度並為重行為之施用第一級毒品之行為吸收，即不另論以持
    有第一級毒品罪；施用第二級毒品之行為則被重行為之持有
    第二級毒品純質淨重20公克以上之行為所吸收，不另論以施
    用第二級毒品罪。而施用第一級毒品與持有第二級毒品純質
    淨重20公克以上之行為，二者並非自然意義上之一行為，亦
    不具有完全或局部之同一性，無足以評價為法律概念上一行
    為之因素，故所犯施用第一級毒品罪與持有第二級毒品純質
    淨重20公克以上罪，自不生一行為觸犯數罪名之想像競合關
    係，無從成立想像競合犯，而應分別論罪，併合處罰（最高
    法院107年度台上字第4339號、108年度台上字第1427號判決
    意旨參照）。
　⒉核被告如犯罪事實二所為，係犯毒品危害防制條例第10條第1
    項之施用第一級毒品罪，同條例第11條第4項之持有第二級
    毒品純質淨重20公克以上罪。被告施用前持有第一級毒品之
    低度行為，為施用第一級毒品之高度行為吸收，不另論罪；
    又施用第二級毒品低度行為，為持有第二級毒品純質淨重20
    公克以上之高度行為吸收，不另論罪。
　⒊被告上開所犯施用第一級毒品、持有第二級毒品純質淨重20
    公克以上等罪，依上開說明，自不生一行為觸犯數罪名之想
    像競合關係，無從成立想像競合犯，應認犯意各別、行為互
    殊，應予分論併罰。
　⒋公訴意旨雖漏未起訴被告之持有第二級毒品純質淨重20公克
    以上之犯行，惟此部分犯行與經檢察官起訴之施用第二級毒
    品甲基安非他命犯行部分，具有實質上一罪關係，本院自得
    併予審究。且此部分施用及持有毒品之關係已論述如前，檢
    察官就此部分犯行僅論以同條例第10條第2項之施用第二級
    毒品罪，亦有未當。
　㈢被告上開所犯持有第一級毒品純質淨重10公克以上、施用第
    一級毒品、持有第二級毒品純質淨重20公克以上等罪，犯意
    各別、行為互殊，應予分論併罰。
　㈣刑之加重減輕：
  ⒈被告前因公共危險案件，經本院以105年度交易字第70號判處
    有期徒刑7月，被告不服上訴後，經臺灣高等法院臺南分院
    以105年度交上易字第325號上訴駁回確定，於107年2月6日
    徒刑執行完畢出監，有臺灣高等法院被告前案紀錄表在卷可
    參。被告於徒刑執行完畢後，5年以內故意再犯本案有期徒
    刑以上之各罪，依刑法第47條第1項規定，均為累犯，本院
    審酌被告前案所犯雖與本案論罪之罪質、罪名不同，然其前
    已入監執行完畢後，又再犯情節更重之持有第一級毒品純質
    淨重10公克以上等罪，顯見前案執行結果不足使被告警惕收
    斂，且依其犯罪情節，並無司法院釋字第775號解釋所指依
    法加重最低本刑致生不符罪刑相當原則之情形，爰就被告所
    犯之罪，均依刑法第47條第1項累犯規定加重其刑。
  ⒉刑法第62條減輕部分：
  ⑴刑法第62條所規定之自首，以對於未發覺之罪，向有偵查權
    之機關或公務員自承犯罪，進而接受裁判為要件（最高法院
    90年度台上字第5435號判決意旨參照）。
  ⑵關於本案查獲經過，就犯罪事實一部分，經雲林縣警察局斗
    南分局函覆本院略以：員警因於雲林縣斗六市洛陽街與西平
    路橋上查緝通緝犯潘可真乙案，查緝當時被告亦在場，被告
    當場從隨身所攜帶之包包內取出毒品等證物，並主動交付警
    方，始依法帶案偵辦等情，有雲林縣警察局斗南分局109年6
    月32日雲警南偵字第1090003190號函所檢附之職務報告1份
    （見本院965卷第139至141頁）附卷可參。就犯罪事實二部
    分，亦經雲林縣警察局函覆本院略以：被告因違反毒品危害
    防制條例案件，經本院發布通緝，為警方於108年12月4日16
    時5分許，在雲林縣○○鎮○○路0號查獲，經被告主動交付身上
    海洛因香菸1支，並主動同意帶同員警至其租屋處搜索，查
    獲其他相關有關違反毒品危害防制條例案證物，有雲林縣警
    察局109年10月13日雲警刑偵三字第1090041977號函暨職務
    報告1份（見本院581卷第65至67頁）在卷可佐，被告先後2
    次被查獲毒品，於員警尚未查獲相關證據以合理懷疑被告涉
    犯本案持有或施用毒品之犯行前，即主動交付毒品，並於警
    詢中供述上開犯行，並願受裁判等情，依上開說明，足認被
    告係對於未發覺之罪自首而受裁判，均依刑法第62條前段規
    定，減輕其刑，並先加後減之。
  ⑶本件無毒品危害防制條例第17條第1項適用：被告前雖供述其
    本案就犯罪事實二之毒品上游為綽號「阿海」，真實姓名龍
    文海，惟雲林縣警察局及雲林地檢署前已函覆本院均未因被
    告供述查獲龍文海販毒犯行，有雲林縣警察局109年11月11
    日雲警刑偵三字第1090045417號函、雲林地檢署109年12月3
    日雲檢原宏108毒偵1533字第1099033084號函各1份（見本院
    581卷第93、97頁）附卷可參，故被告主張其毒品上游為龍
    文海，並無所據，自無適用毒品危害防制條例第17條第1項
    規定減免其刑之餘地。
　㈤爰審酌被告多次因施用毒品案件，經科刑與執行，明知毒品
    足以導致人體機能發生依賴性、成癮性及抗藥性等障礙，戕
    害自身健康，漠視法令禁制，竟為供己施用而購入而持有之
    ，數量非微，本不宜寬縱，惟念被告犯後始終坦承犯行，復
    指出其毒品上游供員警調查，雖未合於毒品危害防制條例第
    17條第1項供出毒品來源而查獲之減刑要件，然亦協助檢警
    機關查獲該毒品上游之另案犯行，堪認其犯後態度良好，兼
    衡其犯罪之動機、目的、手段，自述國中畢業之智識程度，
    入監前在夜市擺攤，並與年邁且行動不便之母親同住生活等
    一切情狀，分別量處如附表一各編號所示之刑。另審酌被告
    本案之犯行均與毒品相關，且為供己施用而購入持有毒品之
    行為，而犯罪時間分別於108年9月15日、同年12月4日，犯
    行時間相距未遠，各罪均非屬偶發性犯罪，故斟酌被告所犯
    上開各罪責任非難重複程度，依比例原則、平等原則、罪刑
    相當原則等情狀綜合判斷，定其應執行刑如主文所示。
五、沒收：
  ㈠查獲之第一級、第二級毒品，不問屬於犯罪行為人與否，均
    沒收銷燬之；供犯罪所用之物、犯罪預備之物，屬於犯罪行
    為人者，得沒收之，毒品危害防制條例第18條第1項、刑法
    第38條第2項分別定有明文。
  ㈡經查：
  ⒈扣案如附表二編號1至6所示海洛因、甲基安非他命，係被告
    分別為前揭犯行之施用所剩餘之毒品，業據被告於本院審理
    程序中坦承在卷（見本院581卷第136至137頁），且上開扣
    案物經鑑驗後，各別檢出第一級毒品海洛因或第二級毒品甲
    基安非他命，已如前述，除鑑驗用罄部分堪認業已滅失外，
    其餘應依毒品危害防制條例第18條第1項前段規定，不問屬
    於犯罪行為人與否，均應在各罪刑下諭知沒收銷燬之；至於
    包裝上開毒品之外包裝袋，因其上殘留之毒品均難以完全析
    離，亦無析離之實益與必要，應視同毒品，一併沒收銷燬之
    。
  ⒉扣案如附表二編號7至14所示之物，均為被告所有且供其施用
    毒品，或予備供施用毒品所用，已經被告於本院審理時供陳
    在卷（見本院581卷第145頁），爰依刑法第38條第2項規定
    ，諭知沒收。至扣案如附表二編號15至17所示手機3支，既
    經被告供稱：3支手機雖為其所有，但與本案無關等語（見
    本院581卷第145頁），而否認該等扣案物與前開犯行相關，
    檢察官亦未舉證證明該等物品與被告上開犯行有關，故不予
    宣告沒收。
  ⒊上開所宣告沒收部分，依刑法第40條之2第1項規定，併執行
    之。
據上論斷，應依刑事訴訟法第273條之1第1項、第299條第1項前
段，毒品危害防制條例第11條第3項、第4項、第10條第1項、第1
8條第1項前段，刑法第11條、第55條前段、第47條第1項、第62
條前段、第51條第5款、第38條第2項、第40條之2第1項，判決如
主文。
本案經檢察官黃怡華、黃瑞盛提起公訴，檢察官李承桓、魏偕峯
到庭執行職務。
中　　華　　民　　國　110 　　年　　2 　　月　　2 　　日
                  刑事第四庭　法　官　廖奕淳
以上正本證明與原本無異。
如不服本判決應於收受判決後 20 日內向本院提出上訴書狀，並
應敘述具體理由；其未敘述上訴理由者，應於上訴期間屆滿後
20 日內向本院補提理由書（均須按他造當事人之人數附繕本）
。「切勿逕送上級法院」。
                              書記官  陳玫燕
中　　華　　民　　國　　110 　年　　2 　　月　　3 　　日
附錄本案論罪科刑法條：
毒品危害防制條例第10條
施用第一級毒品者，處6月以上5年以下有期徒刑。
施用第二級毒品者，處3年以下有期徒刑。

毒品危害防制條例第11條
持有第一級毒品者，處3年以下有期徒刑、拘役或新臺幣30萬元
以下罰金。
持有第二級毒品者，處2年以下有期徒刑、拘役或新臺幣20萬元
以下罰金。
持有第一級毒品純質淨重十公克以上者，處1年以上7年以下有
期徒刑，得併科新臺幣1百萬元以下罰金。
持有第二級毒品純質淨重二十公克以上者，處6月以上5年以下
有期徒刑，得併科新臺幣70萬元以下罰金。
持有第三級毒品純質淨重五公克以上者，處2年以下有期徒刑，
得併科新臺幣20萬元以下罰金。
持有第四級毒品純質淨重五公克以上者，處1年以下有期徒刑，
得併科新臺幣10萬元以下罰金。
持有專供製造或施用第一級、第二級毒品之器具者，處1年以下
有期徒刑、拘役或新臺幣10萬元以下罰金。
附表一：
編號 對應之犯罪事實 主文（宣告刑及沒收） 1 犯罪事實 劉東慶持有第一級毒品純質淨重十公克以上，累犯，處有期徒刑壹年玖月。 扣案如附表二編號1至2所示之物均沒收銷燬；扣案如附表二編號7至10所示之物均沒收。 2 犯罪事實 劉東慶施用第一級毒品，累犯，處有期徒刑捌月。又持有第二級毒品純質淨重二十公克以上，累犯，處有期徒刑玖月。 扣案如附表二編號3至6所示之物均沒收銷燬；扣案如附表二編號11至14所示之物均沒收。 
附表二：
編號 名稱及數量  毒品成分、純度及重量 備註 1 海洛因17包 白色粉末3包 均含微量第一級毒品海洛因成分，純度均低於1%，驗餘淨重6.61公克。 本院108 年度訴字第965 號   塊狀5包 均含第一級毒品海洛因成分，純度52.37%，驗餘淨重12.52公克，純質淨重6.59公克。    粉塊狀4包 均含第一級毒品海洛因成分，純度34.94%，驗餘淨重7.94公克，純質淨重2.78公克。    米白色粉末5包 均含第一級毒品海洛因成分，純度47.61%，驗餘淨重8.18公克，純質淨重3.90公克。  2 甲基安非他命30包 白色晶體22包 均檢出第二級毒品甲基安非他命成分，純度約97%，驗前總淨重約100.16公克，驗前總純質淨重約97.15公克。    淡黃色晶體7包 均檢出第二級毒品甲基安非他命成分，純度約98%，驗前總淨重約10.49公克，驗前總純質淨重約10.28公克。    米白色晶體1包 均檢出第二級毒品甲基安非他命成分，純度約99%，驗前淨重約7.80公克，驗前純質淨重約7.72公克。  3 海洛因11包 碎塊狀3包 均含第一級毒品海洛因成分，純度85.19%，驗餘總淨重7.21公克，總純質淨重6.19公克。 本院109 年度訴字第581 號   粉末8包 均含第一級毒品海洛因成分，純度62.87%，驗餘總淨重4.94公克，總純質淨重3.14公克。  4 已使用過之煙捲1支  含第一級毒品海洛因成分，重0.74公克。  5 煙捲2支  均含第一級毒品海洛因成分，總重1.74公克。  6 透明結晶（甲基安非他命）14包  均檢出第二級毒品甲基安非他命成分，純度約87.5%，驗前總淨重26.4919公克，驗餘總淨重25.6154公克，驗前總純質淨重約23.1804公克。  7 電子磅秤1臺   本院108年度訴字第965號 8 安非他命吸食器1組    9 塑膠鏟管3支    10 毒品碾壓板1個    11 電子磅秤1臺   本院109年度訴字第581號 12 電子磅秤3臺    13 安非他命吸食器3組    14 分裝袋1包    15 Redmi牌行動電話（含門號0000000000號SIM卡1枚）   本院108年度訴字第965號 16 SAMSUNG牌行動電話（含門號0000000000號SIM卡1枚）    17 SAMSUNG牌行動電話（含門號0000000000號SIM卡1枚）